臺灣新竹地方法院刑事判決　　　　　　　　　　　　　九十三年度簡上字第一二號
　　上訴人
　　即被告　丙○○
　　　　　　甲○○
右列上訴人等因傷害案件，不服本院新竹簡易庭九十二年度竹簡字第七七七號，中華
民國九十二年十二月二十二日第一審簡易判決（聲請簡易判決處刑案號：九十二年度
偵字第五六三七號）提起上訴，本院管轄第二審之合議庭判決如左：
    主  文
上訴駁回。
丙○○、甲○○均緩刑貳年。
    事  實
一、丙○○與陳金木、溫福章及王俐云自民國九十二年三月六日傍晚起，在丙○○位
    於新竹市○○路九二０巷二四號住處打麻將（尚無證據證明四人涉犯賭博罪嫌）
    ，直到翌日（即九十二年三月七日）上午七時許，因對於麻將規則、麻將牌品之
    認知與解讀不同，陳金木憤而掀翻麻將桌，丙○○遂基於傷害身體之犯意，持麻
    將牌往陳金木之頭部丟擲，丙○○之子甲○○在場見狀即心生不平，亦基於共同
    傷害人身體之犯意聯絡，徒手毆打陳金木臉部，丙○○並徒手抓陳金木之臉、耳
    部位，致陳金木受有右臉頰多處抓傷、下頷多處抓傷、頸部擦傷約一‧五公分及
    左耳後擦傷約二公分之傷害。
二、案經陳金木訴由臺灣新竹地方法院檢察署檢察官聲請簡易判決處刑。
    理  由
一、右揭事實業據被告丙○○、甲○○迭於警訊、偵查及本院第二審審理時均坦承不
    諱，核與告訴人陳金木指訴情節相符，亦與證人溫福章、王俐云於警訊中之證詞
    一致，並有衛生署新竹醫院診斷證明書一份附卷足憑，本案事證明確，被告二人
    傷害犯行均堪以認定。
二、核被告丙○○、甲○○所為，均係犯刑法第二百七十七條第一項之普通傷害罪。
    原審引用上開法條及刑法第二十八條、第四十一條第一項前段、第四十二條第二
    項、罰金罰鍰提高標準條例第一條前段、第二條之規定，量處被告丙○○罰金一
    千元，如易服勞役以三百元折算一日，量處被告甲○○拘役五十日，如易科罰金
    以三百元折算一日，其認事、用法、量刑均無違誤，應予維持。被告二人雖以告
    訴人陳金木藉詞三分鐘內仍可以碰牌，實屬歪理，且案發後另率人上門再起爭執
    為由提起上訴。然查，被告與告訴人陳金木對於麻將規則、麻將牌品之認知、解
    讀不同，本得循其他和平方式解決，而案發後縱令告訴人陳金木有率人登門之舉
    ，此與被告二人在上開時地實施傷害犯行，尚屬二事，均無足解免被告二人傷害
    罪責之成立，職是，被告二人以前揭理由指摘原判決而提起上訴，實無理由，均
    應予駁回。次查，被告二人素行良好，前皆未曾受有期徒刑以上刑之宣告，有臺
    灣高等法院被告全國前案紀錄表、臺灣新竹地方法院檢察署刑案資料查註紀錄表
    各二份存卷可參，而本件傷害案件之起因，緣於告訴人陳金木先在被告住處掀翻
    麻將桌，其舉措並不適當且不禮貌，被告二人心生怒氣始衝動而為，堪認係偶發
    事件一時失慮致罹刑章，信無再犯之虞，加以告訴人陳金木所受傷害程度尚輕，
    本院審酌上開情狀後，認為前開對被告二人刑之宣告，均以暫不執行為適當，爰
    各諭知緩刑二年，用勵自新。
據上論斷，應依刑事訴訟法第四百五十五條之一第一項、第三項、第三百六十八條，
刑法第七十四條第一款，判決如主文。
本案經檢察官乙○○到庭執行職務
中      華      民      國    九十三    年      三      月     三十     日
                                    臺灣新竹地方法院刑事第五庭
                                            審判長法  官  陳健順
                                                  法  官  楊惠芬
                                                  法  官  李珮瑜
右正本證明與原本無異。
不得抗告。
                                                  書記官  龔紀亞
中      華      民      國    九十三    年      三      月     三十     日
附錄法條：
中華民國刑法第二百七十七條第一項：
傷害人之身體或健康者，處三年以下有期徒刑、拘役或一千元以下罰金。
